臺灣高等法院臺南分院刑事判決
110年度上易字第432號
上  訴  人  臺灣臺南地方檢察署檢察官
被      告  王瑞鴻






上列上訴人因被告違反毒品危害防制條例案件，不服臺灣臺南地
方法院110年度訴緝字第13號中華民國110年5月19日第一審判決
（起訴案號：臺灣臺南地方檢察署109年度毒偵字第2211號），
提起上訴，本院判決如下：
    主  文
上訴駁回。
    理  由
一、公訴意旨略以：被告甲○○前因施用毒品案件，經臺灣臺南地
    方檢察署（下稱臺南地檢署）檢察官以108年度毒偵字第133
    7號附命戒癮治癮之緩起訴處分確定（緩起訴期間自民國108
    年10月21日起至110年10月20日止《起訴書誤繕為108年10月1
    4日起至110年10月13日止》，於109年5月15日撤銷《起訴書誤
    繕為109年7月10日撤銷》），詎猶未戒除毒癮，基於施用第
    一、二級毒品之犯意，於109年7月6日20時許，在臺南市○○
    區○○路0段00巷00號0樓房間內，先以針筒注射方式，施用第
    一級毒品海洛因1次；後將第二級毒品甲基安非他命置放於
    玻璃球內，再以火燒烤吸食煙霧之方式，施用第二級毒品甲
    基安非他命1次。後來於同年月10日19時許，行經○區○○路與
    ○○路口時，因行跡可疑，為警攔查，當場扣得被告甲○○持有
    第一級毒品海洛因殘渣袋1包、殘渣管1個。因認被告甲○○涉
    嫌違反毒品危害防制條例（下簡稱毒品條例）第10條第1項
    、第2項之施用第一、二級毒品罪嫌等語。
二、被告被訴於上開時、地施用第一級毒品海洛因，涉犯毒品條
    例第10條第1項施用第一級毒品罪嫌部分，前經臺南地檢署
    檢察官以109年度毒偵字第1732號提起公訴，於109年9月2日
    繫屬原審法院109年度訴字第1081號審理，同一犯罪事實復
    經同署檢察官以109年度毒偵字第2211號重行起訴，於109年
    10月29日繫屬原審法院本案審理，業經原審法院依刑事訴訟
    法第303條第2款規定，就重行起訴之同一施用第一級毒品事
    實部分，於110年5月19日以110年度訴緝字第13號諭知不受
    理判決，未據檢察官上訴而告確定，有原審法院110年7月23
    日南院武刑收110訴緝13字第1100025527號函在卷可稽（本
    院卷第39頁），故被告被訴施用第一級毒品部分，非本院審
    理範圍，合先說明。
三、按起訴之程序違背規定者，應諭知不受理之判決，並得不經
    言詞辯論為之，刑事訴訟法第303條第1款、第307條分別定
    有明文。且依同法第364條規定，於第二審之審判準用之。
    此所稱之起訴之程序違背規定，係指檢察官提起公訴之訴訟
    行為於程序上有違法律之規定而言。而提起公訴之訴訟行為
    是否於程序上有違法律規定，原則上，固是以起訴時所存在
    之事項及法律規定為判斷，惟檢察官起訴後始發生之情事變
    更事由，致法院不能為實體審理及判決亦屬「起訴之程序違
    背規定」（最高法院109年度台上字第3826號判決意旨參照
    ）。
四、檢察官上訴意旨略以：　　
　㈠對於進入司法程序之戒癮治療方式，採取「觀察、勒強強制
    戒治」及「附命緩起訴」雙軌制，其目的在給予施用毒品者
    戒毒自新機會，被告既同意參加戒癮治療，由檢察官採行「
    附命緩起訴」方式，此後「附命緩起訴」經撤銷，自不能再
    改採「觀察、勒戒或強制戒治」方式，重啟處遇程序；是毒
    品條例第24條乃一般刑事訴訟程序之例外規定，屬刑事訴訟
    法第1條第1項規定之「其他法律所定之訴訟程序」；該條第
    2項規定「前項緩起訴處分，經撤銷者，檢察官應依法追訴
    」，已明示施用毒品案件於撤銷緩起訴處分後之法律效果為
    「依法追訴」，此乃因被告事實上已接受等同「觀察、勒戒
    」之處遇，惟其竟未能履行該條件，自應於撤銷緩起訴處分
    後就前案依法起訴，而無再次聲請法院裁定觀察、勒戒之必
    要。又「附命緩起訴」後，5年內再犯施用第一級或第二級
    毒品者，因其事實上已接受等同「觀察、勒戒」處遇，顯見
    再犯率甚高，原規劃之制度功能已無法發揮成效，自得依毒
    品條例第23條第2項或第24條第2項規定之相同法理，逕行提
    起公訴，無再依毒品條例第20條第1項重為聲請觀察、勒戒
    必要。否則若被告心存僥倖，有意避險，選擇對其較有利之
    戒癮治療，如有再犯，又可規避直接起訴之規定，自與法律
    規範目的有悖，有最高法院100年度第1次、104年度第2次刑
    事庭會議決議意旨可資參照。
  ㈡被告前因施用毒品案件，於99年間經法院裁定送觀察勒戒後
    ，認無繼續施用毒品傾向於99年11月25日釋放，經臺南地檢
    署檢察官以99年度毒偵緝字第180號為不起訴處分；嗣於108
    年間，又因施用毒品案件，經同署檢察官以108年度毒偵字
    第1337號為附命戒癮治療之緩起訴處分，於108年10月21日
    緩起訴處分確定，緩起訴期間2年，自108年10月21日起至11
    0年10月20日（上訴書誤繕為6月20日）止。然被告於上開緩
    起訴期間內，先因「履行未完成」（未按時前往接受相關戒
    癮治療課程），而於109年5月15日經臺南地檢署檢察官以10
    9年度撤緩字第316號撤銷緩起訴處分，顯見被告並未珍惜本
    次檢察官藉緩起訴處分所予「等同於觀察、勒戒處遇」之戒
    毒自新機會；復於上開緩起訴期間內再犯本案。據此可知，
    被告前揭附命戒癮治療之緩起訴處分遭撤銷，全係出於可歸
    責於被告之因素（未按時參加戒癮治療、嗣又施用毒品），
    顯見原規劃之雙軌制功能已無法發揮成效，此時針對被告首
    揭施用毒品行為，檢察官自應依毒品條例第24條第2項之規
    定，依法追訴，並無再行聲請觀察、勒戒之必要。
  ㈢原審未能細究相關法條及戒毒處遇制度整體規劃背後之立法
    緣由與制度設計目的（立法解釋、體系解釋），逕以文義或
    套邏輯之解釋方式，認被告先前附命緩起訴之戒癮治療未完
    成，尚難認其已接受等同於觀察、勒戒之處遇，認檢察官此
    部分起訴程序違背規定，據此為不受理判決，其見解容有疑
    義，因涉及相關法律應如何解釋適用之爭議，具法律上重要
    性，自有提起上訴由上級審法院予以釐清之必要。　
五、毒品條例於108年12月17日修正，於109年1月15日公布，依
    同條例第36條規定，除同條例第24條及第33條之1之施行日
    期，由行政院定之外（第24條業經公布自110年5月1日施行
    ），修正同條例第20、23、35之1條等規定，已於109年7月1
    5日施行。茲就法律適用情形說明如下：
　㈠修正後毒品條例第35條之1明定：「本條例中華民國108年12
    月17日修正之條文施行前犯第10條之罪之案件，於修正施行
    後，依下列規定處理：偵查中之案件，由檢察官依修正後
    規定處理。審判中之案件，由法院或少年法院 （地方法院
    少年法庭）依修正後規定處理；依修正後規定應為不起訴處
    分或不付審理之裁定者，法院或少年法院（地方法院少年法
    庭）應為免刑之判決或不付審理之裁定。」，是犯同條例第
    10條之罪者，不論修正前、後，均應依新法規定處理。　
　㈡毒品條例於97年新增第24條附命完成戒癮治療緩起訴制度，
    確立「附命完成戒癮治療緩起訴處分」（下稱附命緩起訴）
    及「觀察、勒戒或強制戒治」雙軌治療模式。本次修正（即
    指109年7月15日修正施行）之毒品條例第20條第3項及第23
    條第2項，雖僅將原條文之再犯期間由「5年」改為「3年」
    ，惟鑑於採取傳統刑事機構式處遇，將施用毒品者當作「犯
    人」處理，其施用人數及再犯率仍高，將施用毒品者監禁於
    監獄內，僅能短期間防止其接觸毒品，因慣用毒品產生之「
    心癮」根本無法根除，並慮及毒品條例施行多年累積之戒毒
    經驗及實效，暨逐步擴充之醫療、戒癮機構、專業人力、社
    區支援系統等資源，尤以本次毒品條例第24條修正（已公布
    於110年5月1日施行），擴大檢察官對施用毒品者附條件緩
    起訴處分之範圍，使其能視個案具體情形給予適當多元社區
    處遇。本次修正後對於施用毒品者之思維，自應與時俱進，
    擺脫以往側重於「犯人」身分之處罰，著重其為「病患」之
    特質，並以「治療」疾病為出發點，重新評價前揭所謂「3
    年後再犯」之意義。毒品戒除不易，須經長期且持續之治療
    ，施用毒品者既被視為「病患性犯人」，最佳處遇方式即為
    治療。對於施用毒品者之治療方式，有機構外之處遇（如自
    行赴醫院戒癮、附命完成戒癮治療緩起訴處分等），或機構
    內之觀察、勒戒或強制戒治；至對施用毒品者科以刑罰，無
    非在運用刑罰之一般預防功能以嚇阻毒品之施用。監獄為執
    行場所而非戒癮專責機構，針對施用毒品者及其再犯之特性
    ，法務部於106年12月5日頒訂之「科學實證之毒品犯處遇模
    式計畫」，目的即是積極引進地區醫療體系之協助，提供毒
    癮戒治，落實社區追蹤輔導及治療之銜接，俾修復創傷、預
    防再犯。惟刑罰因涉及人身自由及基本權，故於施用毒品初
    犯時皆以傳統之機構外或機構內處遇方式治療，如再施用毒
    品時，始科以刑事責任。而當刑罰處遇仍不能有效幫助施用
    毒品者改善惡習時，即表示無法以此方式發揮治療效果，若
    繼續施以刑罰只具懲罰功能，不僅無法戒除其毒癮，更漸趨
    與社區隔離，有礙其復歸社會。基於憲法保障人民之生存權
    ，及根據每個國民生存照顧需要提供基本給付之理念，為協
    助施用毒品者戒除毒癮復歸社會，對於經監獄監禁處遇後仍
    再犯之施用毒品者，更應恢復以機構內、外之治療協助其戒
    除毒癮。此即本次修正毒品條例第20條第3項關於施用毒品
    者所謂「3年後再犯」係何所指之立法真諦。除檢察官優先
    適用毒品條例第24條命附條件緩起訴處分處遇（不論幾犯，
    亦無年限）外，對於施用毒品初犯者，應適用第20條第1項
    、第2項為機構內之觀察、勒戒或強制戒治；若於上開機構
    內處遇執行完畢釋放後，「3年內再犯」者，依第23條第2項
    規定，應依法追訴；倘於「3年後再犯」，自應再回歸到傳
    統醫療體系機構內重為觀察、勒戒或強制戒治之治療。是對
    於戒除毒癮不易者，唯有以機構內、外處遇及刑事制裁等方
    式交替運用，以期控制或改善其至完全戒除毒癮。綜上，對
    於毒品條例第20條第3項及第23條第2項所謂「3年後（內）
    再犯」，自應跳脫以往窠臼，以「3年」為期，建立「定期
    治療」之模式。其規定中所謂「3年後再犯」，只要本次再
    犯（不論修正施行前、後）距最近1次觀察、勒戒或強制戒
    治執行完畢釋放，已逾3年者，即該當之，不因其間有無犯
    第10條之罪經起訴、判刑或執行而受影響（最高法院刑事大
    法庭109年度台上大字第3826號裁定、109年度台上字第3826
    號判決意旨參照）。
　㈢110年5月1日公布施行之毒品條例第24條第1、2項固明定檢察
    官為附條件之緩起訴處分，經撤銷者，應繼續偵查或起訴。
    然而戒癮治療之執行，係以社區醫療處遇替代監禁式治療，
    使施用毒品者得繼續正常家庭及社會生活，並非集中於勒戒
    處所執行觀察、勒戒處分者所可比擬，不得率認未完成戒癮
    治療者，即無再受觀察、勒戒處分之實效。況檢察官依毒品
    條例第24條第1項為「附條件緩起訴處分」時，亦得依刑事
    訴訟法第253條之2第1項第4款至第6款（支付公益金、提供
    義務勞務、完成戒癮治療、精神治療、心理輔導或其他適當
    之處遇措施）或第8款（預防再犯所為之必要命令）併命被
    告於一定期間遵守或履行事項，若施用毒品之被告係因未履
    行其他負擔而遭撤銷緩起訴處分，實難認為戒癮治療難達預
    期治療效果，而應回歸刑事處罰程序。再者，97年4月30日
    修正公布之毒品條例第24條第1項，已改採「觀察、勒戒或
    強制戒治」與「附命緩起訴」處分並行之雙軌模式，「附命
    緩起訴」處分並擴及毒品條例第23條第2項之情形，可見立
    法者有意在「附命緩起訴」處分程序，對施用第一、二級毒
    品者，採更寬容之態度。上述二程序之執行方式有別，其間
    仍有差異。前者依毒品條例第20條第1項、第2項規定，視其
    執行成效，由觀察、勒戒，進而強制戒治，循序為之。後者
    依（修正前）毒品條例第24條第1項規定，檢察官得為「附
    命緩起訴」處分。而依「毒品戒癮治療實施辦法及完成治療
    認定標準」（下稱完成治療認定標準）第3條、第7條、第11
    條規定，「戒癮治療」包括「藥物治療、心理治療、社會復
    健治療」、「戒癮治療之期程以連續1年為限」、檢察官為
    「附命緩起訴」處分，得指定被告應遵行事項。被告同意參
    加「附命緩起訴」處分，即應完成「戒癮治療」、檢察官指
    定之應遵行事項至緩起訴期間屆滿止（上開完成治療認定標
    準各該條文於110年4月29日修正後移列為第5條、第9條、第
    10條）。前者與後者對照以觀，「附命緩起訴」處分雖得佐
    以採尿、對相關規定遵守等約制方式，使被告確實完成「戒
    癮治療」，但被告在「戒癮治療」完成前，難認得與觀察、
    勒戒「已執行完畢」之情形等同視之。故被告因「戒癮治療
    」未完成，其「附命緩起訴」處分被撤銷，自與觀察、勒戒
    執行完畢之情形有別，不能等同曾受觀察、勒戒之處遇（最
    高法院110年度台非字第98號判決意旨參照）。復參毒品條
    例第24條第2項修正立法理由說明「緩起訴處分是利用機構
    外之處遇，協助施用毒品者戒除毒癮，為達成戒除毒癮之目
    的，於撤銷緩起訴處分後，宜由檢察官依法繼續偵查或起訴
    ，亦即仍有現行條文第20條觀察、勒戒及強制戒治制度之適
    用，俾利以機構內之處遇方式協助其戒除毒癮，亦得為不同
    條件或期限之緩起訴處分，爰參考刑事訴訟法第253條之3第
    1項規定，修正第2項規定」等語，與修正前所定之「依法追
    訴」不同，則新法規定之附條件緩起訴處分與曾受「觀察、
    勒戒或強制戒治」之處遇，已無法等同視之。最高法院因而
    變更該院依100年度第1次刑事庭會議決議所採結論，則該院
    104年度第2次刑事庭會議決議所持論據，已失所依附，無從
    再予採憑。況且被告因未完成戒癮治療而經撤銷「附命緩起
    訴」時，其再犯施用毒品罪既能獲得「觀察、勒戒或強制戒
    治」之機會，倘謂已依「附命緩起訴」而完成戒癮治療之被
    告，且該「附命緩起訴」未經撤銷，其再犯施用毒品罪反而
    應予起訴、判刑，亦難得其平（最高法院110年度台上字第2
    096號判決參照）。準此，本次修正毒品條例係採多元方式
    戒除施用毒品者之毒癮，由檢察官視個案裁量決定採取何種
    戒癮治療方式為適當，此觀同條例第20條第1項、第2項、第
    24條第1項之規定自明，此係法律賦予檢察官之裁量權，惟
    被告同意接受檢察官附命戒癮治療或附條件之緩起訴處分後
    ，未完成戒癮治療，或因未履行應遵守事項等情事，經撤銷
    緩起訴處分者，即不能認為得與「觀察、勒戒或強制戒治」
    執行完畢之情形等同視之。
　㈣另毒品條例第35條之1修正立法理由雖謂「若該等案件於修正
    施行前已繫屬於法院或少年法院（地方法院少年法庭）者，
    為求程序之經濟，法院或少年法院（地方法院少年法庭）應
    依修正施行後之規定處理，即應依職權為觀察、勒戒或強制
    戒治之裁定。依修正施行後之規定，受觀察、勒戒人無繼續
    施用傾向者或強制戒治期滿後，應為不起訴處分或不付審理
    之裁定者，法院或少年法院（地方法院少年法庭）應為免刑
    之判決或不付審理之裁定。」，但該條第2款規定（即指審
    判中之案件），係仿87年5月20日修正施行之第35條所增訂
    ，然斯時毒品條例對施用毒品者戒癮治療處遇方式僅有「觀
    察、勒戒或強制戒治」一途，與之後歷次修法已得為多元處
    遇，誠難相提並論，適用上自應與時俱進，且該條文第2款
    前段所稱「審判中之案件，由法院或少年法院（地方法院少
    年法庭）依修正後規定處理」，旨在規範修正施行前已繫屬
    於法院之是類案件，法院應按其訴訟程序進行程度，適用修
    正後相關規定為審認，並未明文應一律依職權裁定觀察、勒
    戒。至於立法理由究非法律條文，且所載由法院依職權為觀
    察、勒戒之裁定，僅止於謀求程序之經濟，並未兼顧被告得
    獲多元處遇之權益保障，宜解釋為例示說明，無從執此逕謂
    立法者有意排除其他修正後規定之適用（最高法院刑事大法
    庭109年度台抗大字第1771號裁定意旨參照）。況檢察官起
    訴被告施用毒品犯罪之刑事訴訟程序，係為確定國家對該被
    告具體刑罰權之有無及其範圍之程序，與檢察官聲請觀察、
    勒戒或強制戒治程序之目的，係在治療、戒除行為人毒癮，
    顯不相同，檢察官起訴請求法院審判被告之犯罪，因法律修
    正之情事變更事由，致檢察官起訴違背規定，法院在不告不
    理之訴訟基本原則下，得否依職權逕為具剝奪被告人身自由
    性質之觀察、勒戒或強制戒治裁定，亦非無疑？且如起訴犯
    罪事實為施用第二級毒品案件，一審法院依修正前毒品條例
    判處罪刑，上訴後，二審法院依修正後毒品條例第35條之1
    第2款依職權裁定被告應送勒戒處所觀察、勒戒，該案件不
    得再上訴第三審法院，將使被告喪失救濟之審級利益，亦非
    允當。
　㈤又本次修法係以施用毒品者具有「病患性犯人」之特質為出
    發點，著重在使毒品施用者獲得有利於戒除毒品之適當處遇
    。修正前犯施用第一、二級毒品者，依毒品條例第35條之1
    第1項第1款規定，偵查中之案件，由檢察官依修正後規定處
    理，檢察官可視個案情形，裁量依第24條第1項為附條件之
    緩起訴處分，或依同條例第20條第1項、第3項聲請法院裁定
    觀察、勒戒。而就第35條之1第1項第2款所定審判中之案件
    ，若法院依刑事訴訟法第303條第1款諭知不受理判決者，檢
    察官即可依新法規定，就前述各種處遇為適當之裁量，以貫
    徹修法意旨。然因法院就審判中之案件，無法行使第24條檢
    察官獨占之裁量權，法院逕依職權裁定觀察、勒戒，不啻剝
    奪被告可能受附條件緩起訴處分等非拘束人身自由處分之可
    能性，致使修正前施用第一、二級毒品者，因案件在偵查中
    或審判中之不同，形成差別待遇，亦有違法律適用之平等原
    則。　
六、經查：
　㈠檢察官起訴被告甲○○於109年7月6日20時許，在臺南市○○區○○
    路0段00巷00號0樓房間內，將第二級毒品甲基安非他命置放
    於玻璃球內，再以火燒烤吸食煙霧之方式，施用第二級毒品
    甲基安非他命1次，嗣於同年月10日19時許，行經臺南市○區
    ○○路與○○路口時，因行跡可疑，為警攔查，經警採被告尿液
    送驗結果，檢出尿液中安非他命濃度83ng/ml，甲基安非他
    命濃度323ng/ml，雖確認報告依「濫用藥物尿液檢驗作業準
    則」第18條確認檢驗之閾值規定，判定為陰性，惟該等成分
    均超過檢驗機構之最低可定量濃度值，可確認該尿液中含有
    甲基安非他命及其代謝物安非他命成分，依該準則第20條規
    定，司法案件之濫用藥物尿液，必要時得採用最低可定量濃
    度為閾值，不受第15條、第18條規定限制，有行政院衛生署
    （現改制為衛生福利部）管制藥品管理局95年3月9日管檢字
    第0950002178號函可資參佐，被告於警詢自白查獲前曾施用
    第二級毒品，足認被告確曾施用第二級毒品無誤等情。業據
    被告於警詢及原審準備程序時自白供述在卷（警卷第7頁，
    原審訴字卷第147頁），並有被告採尿同意書、臺南市政府
    警察局第五分局採驗尿液編號年籍對照表（檢體編號：000○
    000，採驗日期：109年7月10日21時18分）、臺南市衛生局
    檢驗結果報告（檢體編號：000○000）附卷可資佐證（警卷
    第33、43頁），被告自白與事實相符，是其被訴施用第二級
    毒品甲基安非他命犯行固堪認定。
　㈡然被告前於99年間，因施用第二級毒品案件，經原審法院99年
    度毒聲字第262號裁定觀察勒戒，經受觀察勒戒處分認無繼
    續施用毒品之傾向，於99年11月25日執行完畢釋放，並經臺
    南地檢署檢察官於99年11月29日以99年度毒偵緝字第180號
    為不起訴處分確定，有臺灣高等法院被告前案紀錄表、在監
    在押全國紀錄表暨上開不起訴處分書在卷可憑。被告雖於10
    8年間因施用第一、二級毒品經臺南地檢署檢察官以108年度
    毒偵字第1337號為附命戒癮治療之緩起訴處分，然被告並未
    完成戒癮治療，前述緩起訴處分嗣經撤銷，亦有臺灣高等法
    院被告前案紀錄表、臺南地檢署109年5月15日109年度撤緩
    字第316號撤銷緩起訴處分書在卷可查，揆之前揭說明，要
    難認為被告上開附命緩起訴處分經撤銷，即受等同於觀察勒
    戒等處遇執行完畢。檢察官上訴意旨援引不再適用之最高法
    院100年度第1次、104年度第2次刑事庭會議決議，認應依毒
    品條例第24條第2項之規定，提起公訴，並無再行聲請觀察
    、勒戒之必要，與本次修正毒品條例立法意旨有間，尚難憑
    採。則本案檢察官起訴被告施用第二級毒品之行為時間即10
    9年7月6日20時許，距其最近一次受觀察勒戒處分執行完畢
    釋放即99年11月25日，已逾3年，核屬毒品條例第20條第3項
    所規定之「3年後再犯」，本案於109年7月15日毒品條例修
    正施行及同條例第24條於110年5月1日公布施行後，應由檢
    察官依修正後毒品條例第20條第3項、第24條等規定重啟處
    遇程序，不得逕對被告追訴處罰，檢察官逕行起訴，起訴程
    序即屬違背規定。又法院亦不宜逕依毒品條例第35條之1第2
    款規定，依職權逕為觀察、勒戒之裁定，以符本次修法擴大
    檢察官對施用毒品者附條件緩起訴之範圍，使能視個案具體
    情節給予適當多元之處遇。
七、綜上，檢察官起訴被告於109年7月6日20時許，犯施用第二
    級毒品罪，已在被告最近一次觀察、勒戒執行完畢釋放3年
    後，因法律修正之情事變更，致本案檢察官起訴，欠缺訴追
    條件，且無從補正。原審依刑事訴訟法第303條第1款、第30
    7條之規定，不經言詞辯論，為公訴不受理之判決，核無不
    當。檢察官執前詞提起上訴，為無理由，應予駁回，且不經
    言詞辯論為之。
據上論斷，應依刑事訴訟法第368條、第372條，判決如主文。
本案經檢察官黃莉娟提起公訴，檢察官吳梓榕提起上訴。　　　
中　　華　　民　　國　　110 　年　　8 　　月　　12　　日
                  刑事第六庭    審判長法　官  張瑛宗
                                      法　官  林坤志
                                      法　官  林逸梅
以上正本證明與原本無異。
不得上訴。
　　　　　　　　　　　　　　　　　　　書記官  施淑華　　
中　　華　　民　　國　　110 　年　　8　　月　  12　日